【裁判字號】    89,易,2666
【裁判日期】    890927
【裁判案由】    毒品危害防制條例
【裁判全文】
臺灣臺中地方法院刑事判決                        八十九年度易字第二六六六號
    公  訴  人  臺灣臺中地方法院檢察署檢察官
    被      告  甲○○
右列被告因毒品危害防制條例案件，經檢察官提起公訴（八十九年度毒偵字第四０六
二號），本院判決如左：
    主  文
甲○○施用第二級毒品，累犯，處有期徒刑捌月。
    事  實
一、甲○○前曾於民國八十五年七月三十日，因違反麻醉藥品管理條例、藥事法等案
    件，經臺灣士林地方法院，判處有期徒刑十月（麻藥七月、藥事法四月二罪）、
    拘役四十日（贓物罪，後拘役易科罰金繳清）確定，並於八十六年十一月十七日
    因縮刑期滿執行完畢（指揮書執畢日期為八十六年十一月二十九日）；復因施用
    第二級毒品安非他命案件，經依臺灣士林地方法院以八十七年度訴字第二七二號
    裁定送觀察、勒戒後，認有繼續施用毒品之傾向，而由該院裁定送強制戒治壹年
    ，後於八十八年八月四日交付保護管束期滿，經臺灣士林地方法院於八十八年十
    一月二十四日以八十七年度訴字第二七二號為免刑判決確定。詎甲○○猶不知悔
    改，於前案施用第二級毒品案件免刑判決確定後五年內，竟另基於施用第二級毒
    品安非他命之犯意，於八十九年一月十九日凌晨一時二十分許前四日內（即前九
    十六小時內）之某時，在臺灣省境內某不詳地點，以將少許第二級毒品安非他命
    以火燒烤而吸其煙霧之方式，施用第二級毒品安非他命一次，嗣於八十九年一月
    十九日凌晨一時二十分許，在臺北市萬華區○○○路與廣州街號處，為警查獲，
    並經採其尿液送驗後，始查悉上情。
二、案經臺北市政府警察局萬華分局報請臺灣臺北地方法院檢察署呈請臺灣高等法院
    檢察署核轉臺灣士林地方法院檢察署再呈轉臺灣高等法院檢察署核令移轉臺灣臺
    中地方法院檢察署檢察官偵查起訴。
    理  由
一、訊據被告甲○○矢口否認有何施用第二級毒品安非他命之犯行，並辯稱：伊沒有
    吸食云云。惟查：被告經警查獲後在警局所採之尿液，經送請臺北市立療養院檢
    驗，其結果確呈安非他命陽性反應，有臺北市立療養院煙毒尿液檢驗報告書一紙
    附卷可稽，又依行政院衛生署藥物食品檢驗局八十一年二月八日（八一）藥檢壹
    字第００一一五六號函解釋：甲基安非他命經口服投與後約百分之七十於二十四
    小時內自尿中排出，約百分之九十於九十六小時內自尿中排出，由於目前國內尿
    液中甲基安非他命之檢驗僅為鑑定其是否呈陽性反應尚未定其含量，且甲基安非
    他命成分之檢出與投與方式、投與量、個人體質、採尿時間與檢測儀器之精密度
    等諸多因素有關，因此僅憑尿液中呈安非他命陽性反應，並無法確實推算吸食時
    間距離採集時間之長短，惟依上述資料推斷，最長可能不會超過四日，有該局函
    一紙附卷可稽，參以被告於警訊時亦供陳其採尿所用之塑膠空瓶是乾淨，且係經
    其本人所封瓶及捺印無誤（詳見偵卷第五頁背面）等情，足認被告上開所辯顯係
    臨訟砌詞，要無可採。又被告前因施用第二級毒品安非他命案件，經依臺灣士林
    地方法院以八十七年度訴字第二七二號裁定送觀察、勒戒後，認有繼續施用毒品
    之傾向，而由該院裁定送強制戒治壹年，後於八十八年八月四日交付保護管束期
    滿，經臺灣士林地方法院於八十八年十一月二十四日以八十七年度訴字第二七二
    號為免刑判決確定等情，有該判決書及臺灣臺中地方法院檢察署刑案資料查註紀
    錄表各一份在卷足憑，本件事證明確，被告之犯行洵堪認定。
二、按安非他命係毒品危害防制條例第二條第二項第二款所規定的第二級毒品。核被
    告所為，係犯毒品危害防制條例第十條第二項之施用第二級毒品罪。查被告為了
    施用而持有第二級毒品安非他命的低度行為，應為施用的高度行為所吸收，不另
    論罪。末查被告前曾於八十五年七月三十日，因違反麻醉藥品管理條例、藥事法
    等案件，經臺灣士林地方法院，判處有期徒刑十月（麻藥七月、藥事法四月二罪
    ）、拘役四十日（贓物罪，後拘役易科罰金繳清）確定，並於八十六年十一月十
    七日因縮刑期滿執行完畢（指揮書執畢日期為八十六年十一月二十九日），有臺
    灣臺中地方法院檢察署刑案資料查註紀錄表一份附卷可稽，被告前受有期徒刑執
    行完畢，於五年以內再犯本件有期徒刑以上之罪，為累犯，應依刑法第四十七條
    規定加重其刑。爰審酌被告之素行、施用毒品係戕害自身健康、施用第二級毒品
    期間之次數、犯罪之動機、目的、所生危害及犯後猶狡詞卸責態度不佳等一切情
    狀，量處如主文所示之刑，以示懲儆。
據上論斷，應依刑事訴訟法第二百九十九條第一項前段，毒品危害防制條例第十條第
二項、第二十三條第二項，刑法第十一條前段、第四十七條，判決如主文。
本案經檢察官陳幸敏到庭執行職務。
中      華      民      國      八十九      年    九    月    二十七    日
                                      臺灣臺中地方法院刑事第四庭
                                          法  官  許  旭  聖
右正本證明與原本無異。
如不服本判決，應於判決送達後十日內向本院提出上訴狀，上訴於臺灣高等法院臺中
分院（須附繕本）。
                                          書記官
中      華      民      國      八十九      年    九    月     二十九   日
附錄本案論罪科刑法條全文：
毒品危害防制條例第十條第二項：
施用第二級毒品者，處三年以下有期徒刑。


司法院資訊處製作；財團法人民間司法改革基金會備份。
